【裁判字號】    99,交上訴,1099
【裁判日期】    990609
【裁判案由】    肇事逃逸等
【裁判全文】
臺灣高等法院臺中分院刑事判決      99年度交上訴字第1099號
上  訴  人  臺灣南投地方法院檢察署檢察官
被      告  乙○○
上列上訴人因被告過失致死等案件，不服臺灣南投地方法院97年
度審交訴字第5號中華民國99年3月31日第一審判決（起訴案號：
臺灣南投地方法院檢察署97年度偵字第4091、4460號），提起上
訴，本院判決如下：
    主  文
上訴駁回。
    理  由
一、按依刑事訴訟法第350條、第361條、第362條、第367條規定
    ，不服地方法院之第一審判決而上訴者，須提出上訴書狀，
    並應敘述具體理由，為上訴必備之程式；其所提出之書狀未
    敘述上訴理由，或僅曾以言詞陳述上訴理由者，均應於上訴
    期間屆滿後二十日內補提理由書於第一審法院。第一審法院
    經形式審查，認逾期未補提上訴理由者，應定期間先命補正
    ；逾期未補正者，為上訴不合法律上之程式，應以裁定駁回
    。倘已提出上訴理由，但所提非屬具體理由者，則由第二審
    法院以上訴不合法律上之程式，判決駁回。而所謂具體理由
    ，必係依據卷內既有訴訟資料或提出新事證，指摘或表明第
    一審判決有何採證認事、用法或量刑等足以影響判決本旨之
    不當或違法，而構成應予撤銷之具體事由，始克當之（例如
    ：依憑證據法則具體指出所採證據何以不具證據能力，或依
    憑卷證資料，明確指出所為證據證明力之判斷如何違背經驗
    、論理法則）；倘僅泛言原判決認定事實錯誤、違背法令、
    量刑失之過重或輕縱，而未依上揭意旨指出具體事由，或形
    式上雖已指出具體事由，然該事由縱使屬實，亦不足以認為
    原判決有何不當或違法者（例如：對不具有調查必要性之證
    據，法院未依聲請調查亦未說明理由，或援用證據不當，但
    除去該證據仍應為同一事實之認定），皆難謂係具體理由，
    俾與第二審上訴制度旨在請求第二審法院撤銷、變更第一審
    不當或違法之判決，以實現個案救濟之立法目的相契合，並
    節制濫行上訴（最高法院97年度臺上字第892號判決意旨可
    資參照）。又理由是否具體，則屬第二審法院審查之範圍，
    不在命補正之列，亦即上訴書狀已記載理由，並有具體之敘
    述時，其上訴既屬合法，第二審法院固應就其理由之是否可
    取，為實體之審理及判斷；如認其上訴書狀雖記載理由，但
    並未具體敘述時，則無須再命補正，可逕認其上訴不合法，
    以判決駁回之（此有最高法院97年度臺上字第1281號判決意
    旨可參）。
二、原審法院檢察署檢察官依據告訴人甲○○之請求上訴略以：
    被告乙○○因過失致人於死等案件，迄今均未與告訴人及被
    害人紀素雲之家屬達成和解，原審僅判處應執行有期徒刑1
    年7月，量刑顯然過輕，因之請求檢察官上訴，爰依刑事訴
    訟法第344條第2項、第361條提起上訴云云。
三、經查：按刑罰之量定，屬法院自由裁量之職權行使，應審酌
    刑法第57條所列各款事由及一切情狀，為酌量輕重之標準，
    並非漫無限制；量刑輕重係屬事實審法院得依職權自由裁量
    之事項，苟已斟酌刑法第57條各款所列情狀而未逾越法定刑
    度，不得遽指為違法；且在同一犯罪事實與情節，如別無其
    他加重或減輕之原因，下級審量定之刑，亦無過重或失輕之
    不當情形，則上級審法院對下級審法院之職權行使，原則上
    應予尊重（最高法院72年臺上字第6696號、75年臺上字第70
    33號判例及85年度臺上字第2446號判決意旨參照），原審判
    決認定被告犯刑法第185條之3之服用酒類，不能安全駕駛動
    力交通工具而駕駛罪、第185條之4駕駛動力交通工具肇事致
    人受傷而逃逸罪、第276條第1項之過失致人於死罪之犯行，
    事證明確，並依道路交通管理處罰條例第86條第1項，加重
    其刑，論處服用酒類，不能安全駕駛動力交通工具而駕駛、
    駕駛動力交通工具肇事，致人受傷而逃逸及過失致人於死罪
    責，認事用法，經核並無違誤之處。再原審審酌被告：明知
    其於飲酒後已達不能安全駕駛程度猶駕駛動力交通工具，漠
    視公權力及往來人車生命、身體、財產安全，其呼氣酒精濃
    度值高達每公升1.32毫克，酒醉程度嚴重，因而肇事撞及被
    害人所駕駛車輛，竟不顧被害人生命、身體之安危而逃逸，
    實有可責，其因一時行車疏失，致罹刑典，過失程度非輕，
    雖被害人於酒後駕駛機車（血液酒精濃度為276.7ＭＧ／Ｄ
    Ｌ換算為呼氣酒精濃度值為每公升1.38毫克）且亦有未注意
    靠右行車之過失，惟仍無解於被告之過失行為，且被害人因
    本件事故發生死亡結果，造成被害人家屬莫大哀傷，被告復
    自事故發生迄今仍未與被害人家屬達成和解，亦未提出具體
    賠償計劃（被害人家屬僅領取強制責任險150萬元之理賠）
    ，惟犯後尚知坦承犯行，已見悔意等一切情狀，而量處被告
    應執行有期徒刑1年7月，已就上開被告未賠償之情節予以審
    酌，並無違誤之情形。
四、綜上所述，本院依形式上觀察認原審判決認事用法並無違法
    或不當之處，量刑亦屬妥適，原審法院檢察署檢察官據告訴
    人甲○○之請求上訴理由並未依據卷內既有訴訟資料或提出
    新事證，指摘或表明第一審判決有何採證認事、用法或量刑
    等足以影響判決本旨之不當或違法，而構成應予撤銷之事由
    ，自非屬得上訴第二審之具體理由。依上揭法律規定及判決
    意旨，上訴人提起之第二審上訴不合法律上程式，爰不經言
    詞辯論，判決駁回上訴。
據上論斷，應依刑事訴訟法第367條前段、第372條，判決如主文
。
中    華    民    國    99    年    6     月    9     日
            刑事第二庭    審判長法  官  李  璋  鵬
                                法  官  胡  森  田
                                法  官  胡  忠  文
以上正本證明與原本無異。
肇事逃逸罪得上訴，其餘不得上訴。
如不服本判決應於收受送達後10日內向本院提出上訴書狀，其未
敘述上訴之理由者，並得於提起上訴後10日內向本院補提理由書
（均須按他造當事人之人數附繕本）「切勿逕送上級法院」。
                                書記官  廖  家  莉
中    華    民    國    99    年    6     月    9     日

司法院資訊處製作；財團法人民間司法改革基金會備份。
